【裁判字號】    89,訴,1635
【裁判日期】    900626
【裁判案由】    返還借款
【裁判全文】
臺灣高雄地方法院民事判決  八十九年度訴字第一六三五號
    原      告  己○○
    被      告  丙○○○
                丁○○○
                乙○○
                戊○○
                皇佳化學製藥股份有限公司
    法定代理人  甲○○
右當事人間返還借款事件，本院判決如左：
    主    文
原告之訴及假執行之聲請均駁回。
訴訟費用由原告負擔。
    事實及理由
一、原告主張：
  (一)緣被告丙○○○及周石鵬（已於八十五年二月十四日死亡）與皇佳製藥股份有限
    公司（以下簡稱皇佳公司），於民國七十四年以前陸續向原告借款共計新台幣（
    下同）一千零四十五萬元，其中六百萬元債權部分經周石鵬與被告丙○○○、丁○○○以其等所有之建物設定同額之抵押權予原告為擔保，然其等並未屆期清償
    ，反向原告提起確認該抵押債權不存在及塗銷該抵押權登記之訴訟，此業經本院
    八十二年度訴字第六十號、臺灣高等法院高雄分院八十二年度上字第三○九號、
    最高法院八十三年度台上字第二二二四號等案判決駁回原告之訴，而確定在案；
    嗣原告即據以向周石鵬、丙○○○、丁○○○請求清償該筆六百萬元之抵押債務
    ，本院則以八十四年度重訴字第六號判決周石鵬、丙○○○、丁○○○應給付原
    告六百萬元及其法定遲延利息，臺灣高等法院高雄分院並以八十四年度上字第二
    五八號判決駁回該案件兩造之上訴而確定在案。另原告並於七十四年間向周石鵬
    、丙○○○及皇佳公司請求清償上開借款中三十萬元及三十五萬元之債權部分，
    此亦分別經本院七十四年度訴字第四三九四號及七十五年度訴字第一七五號民事
    判決原告勝訴而確定在案；又原告另執丙○○○、丁○○○、周石鵬與皇佳公司
    所開立面額為五十萬元之本票，聲請本票裁定，台中地方法院則以七十四年度票
    字第八二七八號裁定准許強制執行，原告遂以上開執行名義（本院七十四年度訴
    字第四三九四號確定判決、七十五年度訴字第一七五號確定判決、台中地方法院
    七十四年度票字第八二七八號確定裁定）就周石鵬所有之藥品一批聲請本院強制
    執行，並將其餘三百三十萬元部分（00000000-0000000-000000-000000-000000=
    0000000 ），提出五紙如附表一所示、以周石鵬為發票人或背書人之支票聲請參
    與分配，本院遂將上開四筆普通債權列為本院七十五年度執字第三五五七號案分
    配表之第十二項、第九項、第十一項、第十項之債權（參附表二所示），然均未
    獲分配受償。嗣原告即就該分配表第十項三百三十萬元債權中之五十萬元及第十
    二項三十萬元債權部分，再向周石鵬、丙○○○、皇佳公司請求連帶清償，並歷
    經本院八十六年度訴字第二六○七號案、臺灣高等法院高雄分院八十七年度上字
    第二八五號案、最高法院八十九年度台上字第一一三三號案、臺灣高等法院高雄
    分院八十九年度上更(一)字第四十二號等案件，終判原告全部勝訴而確定在案。故
    原告自得再以剩餘未獲清償之三百三十萬元借款部分（即上開分配表第十項三百
    三十萬元債權扣除已確定之五十萬元部分及第十一項五十萬元部分），再請求周
    石鵬與皇佳公司連帶給付，惟周石鵬既已於八十五年二月十四日死亡，故其所負
    債務自應由其繼承人即被告丙○○○、丁○○○、乙○○、戊○○等人負連帶清
    償之責。
  (二)如附表一所示之支票及本票皆係由丙○○○、皇佳公司及周石鵬為發票人或背書
    人所開立予原告者，若以上開支票與其等另所開立之連號支票比較，即可知兩造
    所約定之借款利率為月息百分之一點八（即年息百分之二十一點六），是原告據
    以請求被告等人給付自七十四年七月三日起至清償日止，按年息百分之二十計算
    之利息，亦屬有據。
  (三)被告雖辯稱原告債權僅有六百萬元，本件三百三十萬元之債權為其中一部等語，
    然該六百萬元之抵押債權與本件三百三十萬元普通債權之性質及金額均不相同，
    應為獨立不同之債權甚明；再被告一面主張本件借款債權不存在，一面又主張其
    為抵押借款債權之一部，自屬矛盾不實，委不可採。
  (四)周石鵬與皇佳公司確有向原告借款：
  本院七十五年度執字第三五五七號分配表已於第十項部分，載明該部分債權分配
    之根據為支票，即如附表一所示之支票，此並可參原告於七十五年八月七日所呈
    聲請參與分配狀證物欄所載「支票五紙及其退票理由均正本」之記載；又另五十
    萬元借款部分，亦業經被告等人簽發面額為五十萬元之本票一紙，原告並據以聲
    請本票裁定，已如上述，足證周石鵬與皇佳公司確以上開支票與本票向原告借款
    。
  被告等於其所製作之皇佳化學製藥股份有限公司兼代表人丁○○○、周陳珠、周
    石鵬、周陳春姐、周楊辰子、周宗德、丙○○○等七人債權人清冊中，借款部分
    自行記載原告姓名及老家地址，另其等於製作該債權清冊時，亦曾隱匿如中國信
    託投資股份有限公司及高雄區中小企業銀行等債權人之巨額債務，是足證被告等
    故意隱匿向原告借款之事實，本件借款債權確係存在。況該債權人清冊之內容並
    非憑空製作，應是依據帳冊轉載；而按當事人有提出商業帳簿之義務，當事人無
    正當理由不從提出文書之命者，法院得審酌情形認他造關於該文書之主張或依該
    文書應證之事實為真實，為民事訴訟法第三百四十四條第一項第四款、第三百四
    十五條第一項所明文規定，然被告等人竟不提出依法應保存之商業帳簿原本，卻
    辯稱該帳簿已滅失，是應得認原告主張被告等向原告借款之事實為真正。
  被告等人於本院八十五年度訴字第七八○號案件及台灣高等法院高雄分院民事庭
    八十五年度上字第五七七號案件審理中，均以書狀坦承「兩造本有業務資金往來
    」一節，足證兩造不僅認識，且有資金往來，此項資金往來顯係被告等及其被繼
    承人周石鵬為了藥廠業務資金週轉之需，開立系爭支票及本票而向原告借款無疑
    ；再參以訴外人廖禹翔在本院八十五年度訴字第二一四四號異議之訴乙案中，亦
    證稱：「是借很久了，我知道周先生為了開藥廠，向己○○先生借款，因藥廠經
    營不善，支票跳票」等語，益證被告等及其被繼承人周石鵬因業務週轉之需，以
    支票及本票向原告借款；另廖禹翔復於同案證稱「在去年即八十四年三月間陳江
    在稱他代表丙○○○他們那邊要與紀先生處理債務。他事先己與紀先生約好，我
    們去台中公園路旁的石亭日本料理吃飯，我在旁邊坐陪，陳先生也有稱他代表周
    先生他們處理債務，沒有代理文件，他有拿出名片，我有聽說共一千萬左右借款
    ，陳先生意思說周先生授權要還三成。因紀先生認為差距太大而作罷，後來又約
    八十四年三月二十九日到高雄洽談，那次我也陪紀先生去，是由陳先生招待到日
    本料理店，陳先生要紀先生少拿一些，他要還六百萬元，紀先生不同意」等情，
    而被告於該案中對於上開廖禹翔之證述均不爭執，只是辯稱「反訴原告所請求之
    支票，如照反訴原告所稱是在七十四年四月間借的，支票雖在七十四年六月三十
    日到期，但在七十四年六月二十五就會算了，七十四年四月間借的不可能在七十
    四年六月二十五日會算沒會算進去，因那原告己陷入破產邊緣，不可能沒算入」
    等語，是足證被告確承認借款之存在及委託陳江在處理債務及其等向原告借款一
    千零四十五萬元之事實。
  按金錢借貸契約，固屬要物契約，應由貸與人就交付金錢之事實負舉證之責，惟
    若貸與人提出之借用人自己製作之文書已載明積欠借款之事實者，應解為貸與人
    就要物性之具備，已盡舉證責任。又按消費借貸契約，固屬要物契約，但如依借
    用人所具之借款憑證或其他原因足認貸與人已為金錢之交付者，該借貸契約即難
    謂非已具備要物性，此為最高法院八十六年度台上字第三八八○號、六十七年度
    台上字第九五二號判決意旨。查被告於其所製作之債權人清冊中借款部分，自行
    記載原告之姓名、住址，足證被告向原告借款，原告為債權人之事實，又參照原
    告所提之支票、判決書、分配表及其他相關證據，亦可證明原告確有本件借款債
    權。再者，被告如依法提出其商業帳簿以供核對，益可證明本件借款本息債權存
    在，已如上述。從而，原告就本件借款契約之存在及要物性已負相當舉證之責。
  (五)本件周石鵬、丙○○○及皇佳化學製藥股份有限公司共同向原告借款，由丙○○○簽發支票經周石鵬、皇佳製藥股份有限公司背書交付原告，及被告丙○○○於
    七十四年十二月三日抗告狀中明示其與皇佳化學製藥股份有限公司之債務「有不
    可分之關係」之行為，依最高法院七十八年度台上字第一一六號判決意旨所示，
    足認該發票人及背書人對原告有各負全部給付責任而為連帶債務人之意思甚明，
    故原告依消費借貸與繼承之關係，請求被告等人連帶給付，自無不合。
  (六)聲明：
  被告應連帶給付原告三百三十萬元及自七十四年七月三日起至清償日止，按年息
    百分之二十計算之遲延利息。
  願供擔保，請准宣告假執行。
二、被告則以下列情詞置辯：
  (一)原告先前於他案稱借款人係周石鵬、被告丙○○○、被告丁○○○，今卻改稱借
    款人係丙○○○、周石鵬、被告皇佳公司，已兩相矛盾，況兩造已於七十四年六
    月二十五日經會算借款總金額為六百萬元，則原告主張丙○○○、周石鵬、皇佳
    公司等於七十四年前，曾陸續向其同借款達一千零四十五萬元一節，顯然非實。
  (二)再就廖禹翔在本院八十五年度訴字第二一四四號異議之訴事件中之證述，被告當
    時之訴訟代理人已當庭否認證人所述，故被告並非就一千零四十五萬元之借款債
    權存在一節並不爭執。再參酌本院七十五年度執字第三五五七號強制執行所得金
    額分配表中第十項及第十一項之根據欄係為支票及本票裁定，故可見原告係以支
    票及本票聲明參與分配，惟按票據為無因證券，票據債權人就其取得票據之原因
    ，固不負證明之責任，惟本件原告既係主張該支票及本票係被告向伊借款而簽發
    交付，然原告仍未能舉證該金錢借貸之合意及借款已交付之事實，是原告之請求
    即屬無據。另原告主張以其所留存之連號支票，即可認兩造約定借款利率為月息
    一分八，惟被告既未向原告借款，自無借款利率之約定；且基於支票之無因性，
    亦無從證明留存之連號支票係用來支付利息。
  (三)另被告等人所製作之債權人清冊雖有記載原告姓名及地址，但未記載債權金額，
    自無從證明被告確向原告借款一千零四十五萬元，又被告製作債權人清冊所依據
    之帳冊，因時間久遠，被告遍尋不著，應已遺失，惟原告既主張借款關係存在，
    卻不願負舉證責任，竟以此方法意圖轉嫁由被告負擔，實非公平。
  (四)本院八十五年度訴字第七八○號清償債務事件、台灣高等法院高雄分院八十五年
    度上字第五七七號清償債務事件、本院八十五年度訴字第二一四四號異議之訴事
    件及八十五年度雄簡字第一七四五號異議之訴事件，其訴訟標的均與本件不同。
    從而，在該等事件中之攻擊防禦方法應與本件無關；況縱認原告與被告間本有業
    務資金往來或被告確曾向借款等情確為屬實，仍不足以證明兩造確有本件金錢借
    貸關係存在。
  (五)聲明如主文所示。
三、兩造不爭執之事實：
  (一)被告丙○○○及周石鵬與皇佳公司，於七十四年間確與原告有資金往來，周石鵬
    與被告丙○○○、丁○○○曾提起確認兩造間六百萬元之抵押債權不存在及塗銷
    該抵押權登記之訴訟，並經本院八十二年度訴字第六十號、臺灣高等法院高雄分
    院八十二年度上字第三○九號、最高法院八十三年度台上字第二二二四號等案判
    決駁回原告之訴，而確定在案；嗣原告即據以向周石鵬、丙○○○、丁○○○請
    求清償該筆六百萬元之抵押債務，本院則以八十四年度重訴字第六號判決周石鵬
    、丙○○○、丁○○○應給付原告六百萬元及其法定遲延利息，臺灣高等法院高
    雄分院並以八十四年度上字第二五八號判決駁回該案件兩造之上訴而確定在案。
    另原告再於七十四年間向周石鵬、丙○○○及皇佳公司請求清償三十萬元及三十
    五萬元之借款債權，此亦分別經本院七十四年度訴字第四三九四號及七十五年度
    訴字第一七五號民事判決原告勝訴而確定在案；又原告另執丙○○○、丁○○○
    、周石鵬與皇佳公司所開立面額為五十萬元之本票，聲請本票裁定，台中地方法
    院則以七十四年度票字第八二七八號裁定准許強制執行，原告遂以上開執行名義
    （本院七十四年度訴字第四三九四號確定判進、七十五年度訴字第一七五號確定
    判決、台中地方法院七十四年度票字第八二七八號確定裁判）就周石鵬所有之藥
    品一批聲請本院強制執行，並提出五紙如附表一所示、以周石鵬為發票人或背書
    人之支票聲請參與分配，本院遂將上開四筆普通債權列為本院七十五年度執字第
    三五五七號案分配表之第十二項、第九項、第十一項、第十項之債權（如附表二
    所示），然均未獲分配受償。嗣原告復再就該分配表第十項三百三十萬元債權中
    之五十萬元及第十二項三十萬元債權部分，再向周石鵬、丙○○○、皇佳公司請
    求連帶清償，並歷經本院八十六年度訴字第二六○七號案、臺灣高等法院高雄分
    院八十七年度上字第二八五號案、最高法院八十九年度台上字第一一三三號案、
    臺灣高等法院高雄分院八十九年度上更一字第四十二號等案件，終判原告全部勝
    訴而確定在案等情。
  (二)如附表一所示之支票及本票確為周石鵬、丙○○○、皇佳公司所簽發。
四、得心證之理由：
    本件兩造所爭執之處，應在於周石鵬、丙○○○、皇佳公司是否曾向原告借款三
    百三十萬元，並簽發如附表一所示之支票、本票以為清償？原告依消費借貸及繼
    承關係請求被告等人負連帶清償責任，是否有據？
  (一)按當事人主張有利於己之事實者，就其事實有舉證之責任，民事訴訟法第二百七
    十七條著有明文。又本票或支票固為無因證券，票據債務人不得以自己與發票人
    或執票人前手間所存在之抗辯事由對抗執票人。然發票人究非不得以自己與執票
    人間所存之抗辯事由對抗執票人，此觀票據法第十三條前段之反面解釋即明。惟
    因票據為無因證券，執票人行使票據上之權利，原即就其如何取得該票據之原因
    事實，毋庸負舉證之責。反之，票據債務人如以其自己與執票人間所存抗辯事由
    對抗執票人，即應由票據債務人就此項事由負舉證之責。然發票人一旦提出其基
    礎原因關係（如消費借貸）不存在之對人抗辯，執票人自應就該基礎原因關係存
    在之積極事實負舉證之責任。故發票人與執票人倘係授受票據之直接當事人，發
    票人即非不得重疊為其交付票據之原因基礎關係如消費借貸關係不存在之抗辯。
    從而，若執票人自認其係因貸款予發票人而直接收受本票，而發票人則提出其基
    礎原因關係不存在之對人的抗辯，則執票人對於確有借貸關係存在、已交付借款
    、消費借貸關係有效成立等事實，自應負舉證責任，最高法院七十四年度台上字
    第一四五號判決、七十九年度台上字第六七九號判決、八十一年度台上字第八七
    九號判決意旨參照。經查，原告雖主張如附表一所示支票、本票之發票人及背書
    人丙○○○、周石鵬及皇佳公司於七十四間向其借款三百三十萬元，並簽發該支
    票及本票以為清償之方式，然被告等人既否認該借款契約之成立及借款交付等事
    實，則原告依上開說明，自應就其與丙○○○、周石鵬及皇佳公司確有成立三百
    三十萬元之消費借貸契約及已交付該筆借款等情，負舉證之責，合先敘明。
  (二)次查，系爭本院七十五年度執字第三五五七號強制執行所得金額分配表，確於第
    十項之普通債權之分配根據欄中記載支票、於第十一項之普通債權之分配根據欄
    中記載台中地方法院七十四年度票字第八二七八號本票裁定，然此等記載僅能確
    定該等支票及本票之存在，尚不足以證明本件借款債權存在。
  (三)復查，本院八十二年度訴字第六十號、臺灣高等法院高雄分院八十二年度上字第
    三○九號、最高法院八十三年度台上字第二二二四號等案，係確認周石鵬、丙○○○對原告負有六百萬元之抵押借款關係確實存在；本院八十四年度重訴字第六
    號、臺灣高等法院高雄分院八十四年度上字第二五八號案則係因此判決周石鵬、
    周美利、丁○○○應給付原告六百萬元；嗣本院八十六年度訴字第二六○七號案
    、臺灣高等法院高雄分院八十七年度上字第二八五號案、最高法院八十九年度台
    上字第一一三三號案、臺灣高等法院高雄分院八十九年度上更一字第四十二號等
    案件，雖再判決丁○○○、丙○○○應連帶給付原告八十萬元、本院七十五年度
    訴字第一七五號判決則判決皇佳公司、丙○○○、周石鵬應連帶給付原告三十五
    萬元，然此等確定判決之訴訟標及其請求事實與理由，與本件三百三十萬元之消
    費借貸請求權之事實與理由間並不相同，無從為本案請求之基礎，或請求本院為
    相同之認定；況上開確定判決皆未曾確認周石鵬、丙○○○及皇佳公司對原告負
    有總計一千零四十五萬元之借款債權存在，故對於原告主張同屬一千零四十五萬
    元借款債權部分之本件請求而言，自亦無爭點效之適用。
  (四)又查，原告雖再以訴外人廖禹翔於本院八十五年度訴字第二一四四號異議之訴乙
    案中所稱述：「是借很久了，我知道周先生為了開藥廠，向己○○先生借款，因
    藥廠經營不善，支票跳票」及「在去年即八十四年三月間陳江在稱他代表丙○○○他們那邊要與紀先生處理債務。他事先己與紀先生約好，我們去台中公園路旁
    的石亭日本料理吃飯，我在旁邊坐陪，陳先生也有稱他代表周先生他們處理債務
    ，沒有代理文件，他有拿出名片，我有聽說共一千萬左右借款，陳先生意思說周
    先生授權要還三成。因紀先生認為差距太大而作罷，後來又約八十四年三月二十
    九日到高雄洽談，那次我也陪紀先生去，是由陳先生招待到日本料理店，陳先生
    要紀先生少拿一些，他要還六百萬元，紀先生不同意」等語為系爭借款成立之依
    據，然參以廖禹翔於該事件中實僅述及兩造間確有資金之往來，約有一千萬元之
    債務存在，然始終未提及該債務之細節，亦未談及是否包含本件三百三十萬元之
    債務在內，更無從以其上開所言認定周石鵬旺等人承認本件債務存在。從而，訴
    外人廖禹翔於他案之證述仍不足以作為本件借款債務確係存在之佐證。
  (五)再查，皇佳公司、丙○○○、丁○○○、周陳珠、周石鵬、周陳春姐、周楊辰子
    及周宗德於七十四年八月一日為請求准予依據破產法所訂程序進行破產前之和解
    而製作之債權人清冊，於編號第一七九號至第一九一號債權人債權明細表上，雖
    記載原告之姓名及地址，然並未列有編號、亦未記載債權金額，故無從以此認定
    原告對於周石鵬、丙○○○及皇佳公司是否確有包含本件請求在內之一千零四十
    五萬元債權存在；況縱認其等於製作債權人清冊係故意隱匿如高雄區中小企業銀
    行、中國信託投資股份有限公司高雄分公司等人之巨額債務，然仍無法遽論其等
    亦故意隱匿原告之債務，故僅以記載姓名地址方式代之，並進而推論系爭借款確
    係成立。
  (六)末按下列各款文書，當事人有提出之義務：一該當事人於訴訟程序中曾經引用者
    。二他造依法律規定，得請求交付或閱覽者。三為他造之利益而作者。四商業帳
    簿。五就與本件訴訟有關之事項所作者；當事人無正當理由不從提出文書之命者
    ，法院得審酌情形認他造關於該文書之主張或依該文書應證之事實為真實，為民
    事訴訟法第三百四十四條第一項第四款、第三百四十五第一項明文規定。再按各
    項會計憑證，除應永久保存或有關未結會計事項者外，應於年度決算程序辦理終
    了後，至少保存五年；各項會計帳簿及財務報表，應於年度決算程序辦理終了後
    ，至少保存十年。但有關未結會計事項，不在此限，為商業會計法第三十八條第
    一項、第二項所明定。經查，上開債權人清冊係於七十四年八月間所製作，則原
    告請求被告提出皇佳公司之商業帳簿則應係七十三年度或七十四度之會計帳冊，
    ，此應非須永久保存之資料，且被告既否認系爭借款債權之存在，故亦非未結之
    會計事項，是被告主張該帳冊因時間久遠無法再尋得，應符合上開商業會計法對
    於保存帳冊之規定，是被告確有正當理由無法提出商業帳簿；況自原告所提之其
    他事證，皆無法證明或推論原告所述之借款事實，故縱被告無正當理由不從提出
    該商業帳簿之命，本院亦因無相關情形得以審酌，無法斷認原告關於該商業帳簿
    之主張即系爭借款債權成立並生效一節為真正，併此敘明。
  (七)準此而論，原告既對於本件借款債權是否成立並有效一節，無法舉證以實其說，
    則原告自不得請求周石鵬、丙○○○、皇佳公司負連帶清償之責。從而，原告請
    求周石鵬之繼承人即被告丙○○○、丁○○○、乙○○、戊○○與皇佳公司連帶
    清償三百三十萬元及其利息，即屬無據，應予駁回。又原告既受敗訴判決，其假
    執行之聲請即失所依據，應併予駁回。
五、據上論結：原告之訴為有理由，依民事訴訟法第七十八條，判決如主文。
中      華      民      國    九十      年      六      月    二十六    日
                              臺灣高雄地方法院民事第一庭
~B法      官  林靜梅
右為正本係照原本作成。
如不服本判決，應於送達後廿日內，向本院提出上訴狀並表明上訴理由，如於本
判決宣示後送達前提起上訴者，應於判決送達後十日內補提上訴理由書（須附繕本）。
中      華      民      國    九十      年      六      月    二十六    日
~B法院書記官  陳國榮
~FF
┌────────────────────────────────────────────────────────────┐
│附表一：系爭本金票據（元，新台幣）                                                                                      │
├───┬───────┬──────┬────────────┬─────────────┬───────┬──────┤
│編  號│  面票金額    │發  票  人  │  背  書  人            │   票  據  號  碼         │發    票    日│ 備     註  │
├───┼───────┼──────┼────────────┼─────────────┼───────┼──────┤
│  １  │  500000元    │  丙○○○  │  皇佳公司、周石鵬。    │ ＡＡＡ0000000號   │ 74.08.10     │ 原證九     │
├───┼───────┼──────┼────────────┼─────────────┼───────┼──────┤
│  ２  │ 0000000元    │  丙○○○  │     無                 │ ＡＡＡ0000000號   │ 74.06.17     │ 原證十三   │
├───┼───────┼──────┼────────────┼─────────────┼───────┼──────┤
│  ３  │ 0000000元    │  丙○○○  │  皇佳公司、周石鵬      │ ＡＳＡ0000000號   │ 74.07.02     │ 原證十五   │
├───┼───────┼──────┴────────────┴─────────────┴───────┴──────┤
│  ４  │  300000元    │因該張支票已遺失，故支票資料無法詳述                                                            │
├───┼───────┼────────────────────────────────────────────────┤
│  ５  │  500000元    │此支票所表彰之債權，業經他案判決確定，並非本案請求。                                            │
├───┼───────┼───────────────────┬─────────────┬───────┬──────┤
│  ６  │  500000元    │本票共同發票人為周石鵬、丙○○○、周美│ＴＳ二○○八二九號        │ 74.08.25     │ 原證十八   │
│      │              │利勇與皇佳公司。                      │                          │              │            │
│      │              │                                      │                          │              │            │
├───┴───────┴───────────────────┴─────────────┴───────┴──────┤
│ 註：以上編號一至五之支票即為本院七十五年度執字第三五五七號分配表第十項所載之支票債權，編號六之本票即為該分配表第十一項 │
│     所載之本票債權。原告係請求被告連帶給付如編號一至四及編號六所示，合計共三百三十萬元之借款債權。                     │
│                                                                                                                        │
│                                                                                                                        │
│                                                                                                                        │
└────────────────────────────────────────────────────────────┘
┌───────────────────────────────────────────────────────────┬──────┐
│ 附表二：（元，新台幣）臺灣高雄地方法院強制執行所得金額分配表                                                         │            │
├───────────────────────────────────────────────────────────┼──────┤
│ 七十五年度執字第三五五七號案      當事人債權人   紀子禎                                                              │            │
│                                         債務人   周石鵬                                                              │            │
│                                                                                                                      │            │
├───┬──────┬──────┬───────┬────┬───────┬────────────────────┼──────┤
│ 次序 │ 債權人姓名 │  優先或普通│  債權原本    │分配金額│  不足金額    │  分  配 之 根  據                      │            │
├───┼──────┼──────┼───────┼────┼───────┼────────────────────┼──────┤
│  ９  │   紀子禎   │   普  通   │  350000元    │   0元  │  0000000元   │七十五年度訴字第一七五號民事判決        │原證三十五  │
│      ├──────┴──────┴───────┴────┴───────┴────────────────────┼──────┤
│      │註：此部分債權業經本院八十四年度執字第一六○四七號案強制執行完畢。                                            │原證三十六  │
├───┼──────┬──────┬───────┬────┬───────┬────────────────────┼──────┤
│ １０ │   紀子禎   │   普  通   │  0000000元   │  0元   │ 0000000元    │   支      票                           │如附表一    │
│      ├──────┴──────┴───────┴────┴───────┴────────────────────┼──────┤
│      │註：此部分債權之五十萬元部分，業經臺灣高雄法院高雄分院八十九年度上更(一)字第四十二號判決確定，其餘二百八十萬元  │            │
│      │    即為本件之請求。                                                                                          │            │
│      │                                                                                                              │            │
├───┼──────┬──────┬───────┬────┬───────┬────────────────────┼──────┤
│ １１ │   紀子禎   │  普  通    │  500000元    │  0元   │  500000元    │台中地方法院七十四年度票字第八二七八號  │原證十八    │
│      ├──────┴──────┴───────┴────┴───────┴────────────────────┼──────┤
│      │註：此部分本票債權，亦為本件之請求。                                                                          │            │
├───┼──────┬──────┬───────┬────┬───────┬────────────────────┼──────┤
│ １２ │   紀子禎   │  普  通    │  300000元    │  0元   │  300000元    │本院七十四年度訴字第四三九四號民事判決  │            │
│      ├──────┴──────┴───────┴────┴───────┴────────────────────┼──────┤
│      │註：此部分債權，業經臺灣高雄法院高雄分院八十九年度上更(一)字第四十二號判決確定。                                │原證四十九  │
├───┴───────────────────────────────────────────────────────┴──────┤
│ 註：其餘編號之分配債權因與本件無涉，均省略之。                                                                                     │
└──────────────────────────────────────────────────────────────────┘


司法院資訊處製作；財團法人民間司法改革基金會備份。
